臺灣嘉義地方法院交通事件裁定　　　　 96年度交聲字第121號
原處分機關　交通部公路總局嘉義區監理所
異　議　人　丙○○
上列異議人即受處分人因違反道路交通管理處罰條例案件，對於
原處分機關即交通部公路總局嘉義區監理所中華民國96年5月10
日所為之處分（嘉監裁字第裁70－L00000000號裁決書）聲明異
議，本院裁定如下：
    主  文
異議駁回。
    理  由
一、原處分意旨略以：異議人即受處分人（下稱異議人）丙○○
    於民國九十六年三月十日下午二時二十五分許，在嘉義市○
    ○○路一七五號前，因駕駛車牌號碼Ｐ２－１５２號營業用
    小客車，未繫安全帶，經嘉義市警察局警員甲○○以嘉市警
    交字第Ｌ00000000號通知單舉發「駕駛營業小客車
    ，未繫安全帶」之違規，指定到案日期為九十六年三月二十
    五日前，並由異議人當場簽收，因異議人未於上開日期前繳
    納罰鍰，原處分機關因而於九十六年五月十日，依據道路交
    通管理處罰條例第三十一條第一項所定之「汽車行駛於一般
    道路上汽車駕駛人未繫安全帶」，裁處異議人新臺幣（下同
    ）一千五百元罰緩。
二、聲明異議意旨則略以：確實於上揭時、地，駕駛前揭營業用
    小客車，然當時有繫安全帶，遭警攔查，下車出示證件，警
    員即開單舉發未繫安全帶，顯有所誤，且車上另有乘客可證
    明確實有繫安全帶，爰於法定期間內聲明異議，請求撤銷原
    處分等語。
三、按汽車行駛於道路上，其汽車駕駛人或前座乘客未繫安全帶
    者，處駕駛人一千五百元罰鍰，道路交通管理處罰條例第三
    十一條第一項定有明文。
四、經查：
(一)本件異議人在前開時、地駕駛前揭營業用小客車，未繫安全
    帶之違規事實，有嘉市警交字第Ｌ00000000號舉發
    違反道路交通管理事件通知單影本一紙在卷可稽（見本院卷
    第十一頁），而異議人於舉發通知單上所載應到案日期前向
    原處分機關提出陳述，經原處分機關函請舉發單位調查結果
    認定異議人違規屬實，亦有陳情單、嘉義市警察局九十六年
    四月三日嘉市警交字第０９６００３７６１４號函各一份存
    卷可按（見本院卷第十二、十四頁），另證人即舉發員警甲
    ○○於本院調查時到庭結證稱：當天發現異議人駕駛營業用
    自小客車在外側車道，警車行駛在內側車道，警車超越時，
    因異議人駕駛座車窗未關上，清楚看到異議人未繫安全帶，
    即以警示燈鳴笛攔查，車上並無其他乘客，會清楚記得本案
    ，係因今年迄今只攔查到這件營業小客車，且異議人證件放
    在後車廂之小木盒中，與一般駕駛人均放在身上不同，當時
    值勤之警員共有三人，又此為突發事件，異議人違規情事，
    無法立即錄影存證等語（見本院卷第三十八至四十頁），並
    庭呈嘉義市警察局保安警察隊勤務分配表一份附卷為佐（見
    本院卷第四十五頁），而交通警察舉發違反道路交通管理處
    罰條例所列之違規事實，本質上為行政處分，係公務員基於
    職務上之權力，依法就特定之具體事件所為之具公法上效果
    之單方行政行為，基於公務員為公法上行為具有公信力之原
    則，該行政行為當可被推定為真正，即警員本其維護交通秩
    序、安全職責所為之舉發，自應受到合法、正確之推定，再
    衡情證人與異議人並不相識，毫無怨懟，應無自陷於偽證罪
    之重罪追訴而構詞誣陷異議人之理，又於本件卷存證據資料
    內亦無任何積極證據足以證明警員上開證述係屬虛偽，亦未
    有足以令人顯信其證述為不可採之品行證據或前科證據存在
    ，其所為證述應屬非虛。
(二)至於異議人所稱當時搭載乘客乙○○，其可證明伊確實有繫
    安全帶一節，據證人乙○○於本院調查時到庭結證稱：當日
    從嘉義縣柳子林要到舊市政府那邊，搭乘異議人之計程車，
    途中遭警察攔下，警方未鳴笛或吹警哨，警察說異議人未繫
    安全帶，異議人下車時，亦隨同下車，看到二位警察，印象
    中，從下車到上車離開現場，約經過半小時，即在路邊站半
    小時，但聽不清楚異議人與警察講話內容等語（見本院卷第
    五十四至五十六頁），然證人甲○○係證稱：當日將異議人
    攔下後至其簽完名離開約七、八分鐘等語（見本院卷第四十
    頁），對於案發經過時間一節，異議人於證人甲○○到庭證
    述時並無爭執，與乙○○證述情節顯有未合，再佐以有關乙
    ○○搭乘異議人計程車之情形，異議人陳稱：乙○○平時都
    會叫車，忘記八月份有無叫車，至於一個月搭載幾次也忘記
    等語（見本院卷第五十三頁），乙○○則證稱：偶而會叫異
    議人之車，被開單後，僅差不多於八月時有搭乘過一次等語
    （見本院卷第五十五頁），二人所述容有出入，再衡情當時
    係下午二時四十五分許，乙○○若因有事欲到舊市政府處，
    則為警攔查地點與舊市政府處（即嘉義市○○路一九九號新
    市政府辦公大樓對面），相距不遠，車程無須半小時，乙○
    ○是否即捨自行前往舊市政府處理事情，而在路邊等待異議
    人與警察處理達半小時之久，亦不無疑問，參諸證人甲○○
    已明確證述異議人車上並無乘客等情，乙○○之證詞既有上
    揭瑕疵，難以令人信服之處，是其所稱當時在異議人車上，
    而異議人駕駛時確有繫安全帶一節，礙難採信其為真實，即
    無從為有利於異議人之認定。
五、綜上所述，異議人確有在前揭時、地駕駛上開營業用小客車
    未繫安全帶之違規行為。從而，原處分機關依前開道路交通
    管理處罰條例第三十一條第一項規定，裁處異議人罰鍰一千
    五百元，核無違誤，本件異議為無理由，應予駁回。
據上論斷，應依道路交通管理處罰條例第八十七條第二項、道路
交通案件處理辦法第十九條規定，裁定如主文。
中　　華　　民　　國　　96　　年 　　9　　月　　29　　日
                  交通法庭法　官  林青怡
上列正本證明與原本無異。
如不服本裁定，應於裁定送達後5日內向本院提出抗告狀（應附
繕本）。
中　　華　　民　　國　　96　　年 　　9　　月　　29　　日
                          書記官  李佳惠
